臺灣桃園地方法院刑事判決　　　　　　　96年度交訴字第35號
公　訴　人　臺灣桃園地方法院檢察署檢察官
被　　　告　甲○○
上列被告因肇事逃逸案件，經檢察官提起公訴（九十五年度偵字
第一九一五四號），被告於本院準備程序時，就被訴事實為有罪
之陳述，經告知簡式審判程序之旨，並聽取當事人之意見後，本
院合議庭裁定本件由受命法官獨任進行簡式審判程序，判決如下
︰
    主  文
甲○○駕駛動力交通工具肇事，致人受傷而逃逸，處有期徒刑柒
月。緩刑參年。
    事  實
一、甲○○於民國九十五年六月二十五日上午，駕駛車牌號碼為
    Ｖ二－八○七五號自用小客車，沿桃園縣桃園市○○路由北
    往南方向行駛，於同日上午七時三十分許，行經桃園市○○
    路與文化街口時，其本應注意該處係無號誌之交岔路口，應
    減速慢行以做隨時停車之準備，而依當時天氣為晴，日間有
    自然光線，道路無缺陷、無障礙物、視距良好等情形，並無
    不能注意之情事，然其竟疏未注意上情，而貿然通過該路口
    ，適有行人丙○○亦疏未注意行人在未設有行人穿越道亦非
    禁止穿越之路段穿越道路時，應注意左右無來車，始可小心
    迅速穿越，亦貿然沿桃園市○○街由東往西方向穿越馬路，
    甲○○見狀閃避不及，致其所駕自小客車車頭撞擊丙○○，
    丙○○因而受有顱骨骨折合併顱內出血、胸部挫傷等傷害。
    斯時，乙○○亦騎乘車牌號碼為Ｎ六Ｗ－二一○號重型機車
    行經該處，突遇甲○○與丙○○上開車禍事件，於閃避之際
    機車不慎倒地滑行，乙○○因而受有前額裂傷、左下眼瞼裂
    傷及左手多處擦傷等傷害（丙○○、乙○○業已撤回過失傷
    害部分之告訴）。詎甲○○發現肇事致人受傷後，本不得駛
    離，應停車採取救護或其他必要措施，竟基於肇事逃逸之犯
    意，逕行駕車逃逸。嗣經路人提供警方肇事車輛車牌號碼後
    ，警方始循線查獲。
二、案經桃園縣政府警察局桃園分局報請臺灣桃園地方法院檢察
    署檢察官偵查起訴。
    理  由
一、訊之被告甲○○對於上開犯罪事實，於本院審理時坦承不諱
    ，核與告訴人乙○○、丙○○於偵查中所述相符，此外復有
    道路交通事故調查表、道路交通事故現場圖、診斷證明書及
    臺灣省桃園縣區車輛行車事故鑑定委員函在卷足憑，是堪認
    被告自白與事實相符，應值採信。綜上所述，本件事證明確
    ，被告犯行洵堪認定，應依法論科。
二、核被告所為，係犯刑法第一百八十五條之四肇事逃逸罪。另
    查被告行為後，刑法及刑法施行法部分條文業經修正公布，
    並均於九十五年七月一日施行，惟就與被告罪、刑相關之刑
    法規定均未變更，而無須依修正後刑法第二條第一項規定為
    新舊或利弊之比較，附此敘明。爰審酌被告於車禍肇事後，
    未施以傷者必要之救護，反為規避肇事責任而駕車逃逸之犯
    罪動機、目的、手段，並衡被告之智識程度、素行、所生危
    害及犯罪後已與被害人丙○○就過失傷害部分達成和解，賠
    償損害，乙○○復於本院審理時表達不再追究被告刑事責任
    等一切情狀，量處如主文所示之刑以示懲儆。末按刑法第七
    十四條原規定：「受二年以下有期徒刑、拘役或罰金之宣告
    ，而有左（下）列情形之一，認為以暫不執行為適當者，得
    宣告二年以上五年以下之緩刑，其期間自裁判確定之日起算
    ：一、未曾受有期徒刑以上刑之宣告者。二、前受有期徒刑
    以上刑之宣告，執行完畢或赦免後，五年以內未曾受有期徒
    刑以上刑之宣告者」；修正後刑法第七十四條就有關緩刑宣
    告之要件，改為「未曾因故意犯罪受有期徒刑以上刑之宣告
    者」、「前因故意犯罪受有期徒刑以上刑之宣告，執行完畢
    或赦免後，五年以內未曾因故意犯罪受有期徒刑以上刑之宣
    告者」，亦即將影響緩刑宣告之前案，限縮以故意犯罪為限
    ，且增列第七十四條第二、三、四項關於酌命犯罪行為人應
    遵守之事項，所命之事項應附記於判決書內，其中金錢給付
    並得為民事強制執行名義，同法條第五項則增訂緩刑之效力
    不及於從刑及保安處分之宣告。然此非行為可罰性之法律規
    範變更問題，事關執行事項，則行為人是否合於緩刑要件，
    宣告緩刑是否適當，自應適用裁判時法（最高法院九十五年
    五月二十三日刑事庭第八次會議決議參照），故應適用修正
    後刑法第七十四條之規定，而無刑法第二條第一項之適用，
    合先敘明。本院審酌被告前未曾受有期徒刑以上刑之宣告，
    有臺灣高等法院被告前案紀錄表一份在卷足憑，而被告於犯
    罪後已積極與告訴人丙○○商談民事和解，且告訴人丙○○
    、乙○○亦均表達不再追究被告刑事責任之意，經此次刑之
    教訓，當知所警惕，信無再犯之虞，本院認前開對其宣告之
    刑，以暫不執行為適當，爰宣告緩刑三年，以啟自新。
據上論斷，依刑事訴訟法第二百七十三條之一第一項、第二百九
十九條第一項前段，刑法一百八十五條之四，第七十四條第一項
第一款，判決如主文。
本案經檢察官董良造到庭執行職務。
中　　華　　民　　國　　96　　年　　6 　　月　　26　　日
                        臺灣桃園地方法院刑事第十庭
                                法  官  柯姿佐
上正本證明與原本無異。如不服本判決，應於判決送達後10日內
向本院提出上訴狀（應附繕本），上訴於臺灣高等法院。
                                書記官  蔡紫凌
中　　華　　民　　國　　96　　年　　6 　　月　　26　　日
中華民國刑法第185 條之4 （肇事遺棄罪）
駕駛動力交通工具肇事，致人死傷而逃逸者，處6 月以上5 年以
下有期徒刑。
